臺灣桃園地方法院小額民事判決
110年度桃小字第2009號
原      告  日盛國際商業銀行股份有限公司

法定代理人  郭倍廷  
訴訟代理人  呂立全  
被      告  劉羽喬(李銀旺之繼承人)

上列當事人間請求清償債務事件，本院於民國111年3月21日言詞
辯論終結，判決如下：
　　主    文
被告應於繼承被繼承人李銀旺之遺產範圍內，給付原告新臺幣貳
萬伍仟陸佰伍拾玖元，及其中新臺幣貳萬參仟參佰柒拾參元部分
，自民國一百一十年十一月二日起至清償日止，按年息百分之十
四點九九計算之利息。
訴訟費用新臺幣壹仟元由被告於繼承被繼承人李銀旺之遺產範圍
內負擔。
本判決得假執行。
    事實及理由
一、原告主張：被繼承人李銀旺先前向原告申辦信用卡使用，約
    定李銀旺得持信用卡於特約商店簽帳消費，但應於各期繳款
    期限前清償消費款項，或繳納最低應繳金額，並就未清償之
    款項按年息14.99%計收利息，另約定如未於繳款截止日前繳
    足最低應繳金額，或遲誤繳款期限者，尚須按逾欠期數依序
    收取新臺幣（下同）300元、400元、500元之違約金。嗣李
    銀旺未依約還款，結算至民國110年11月2日止，尚積欠信用
    卡帳款共計25,659元（含消費本金23,373元）未為清償；惟
    李銀旺已於110年7月19日死亡，被告為其繼承人，應於繼承
    李銀旺之遺產範圍內就其債務負清償責任。故依信用卡契約
    及繼承之法律關係提起本件訴訟。並聲明：如主文第1項所
    示。
二、被告則以：關於繼承李銀旺遺產一事，被告已向法院陳報遺
    產清冊，同意在繼承遺產範圍內給付等語。
三、原告就其主張之上開事實，已經提出內容相符之信用卡申請
    書與約定條款、卡號基本資料、催收客戶基本資料、應收利
    息等查詢結果、李銀旺與原告之戶籍謄本、繼承系統表、拋
    棄繼承查詢結果等為據，且被告就上開情事亦無爭執，此情
    足認屬實。至於被告有無實際繼承積極財產、陳報遺產清冊
    之狀況，僅涉及判決後實際清償範圍與方式之問題，與原告
    實體權利之存在與否尚無影響。從而，原告依信用卡契約及
    繼承之法律關係，請求被告給付如主文第1項所示，即屬有
    據，應予准許。
四、本件係依小額訴訟程序所為被告敗訴之判決，應依民事訴訟
    法第436條之20之規定，依職權宣告假執行。
五、訴訟費用負擔之依據：民事訴訟法第78條，並依同法第436
    條之19第1項，確定訴訟費用額為1,000元。
中　　華　　民　　國　　111 　年　　4 　　月　　1　  日
                  桃園簡易庭  法  官  陳逸倫
以上為正本係照原本作成。
如不服本判決，應於送達後20日內，向本院提出上訴狀並表明上
訴理由，如於本判決宣示後送達前提起上訴者，應於判決送達後
20日內補提上訴理由書（須附繕本）。
如委任律師提起上訴者，應一併繳納上訴審裁判費。   
中　　華　　民　　國　　111 　年　　4 　　月　　4 　　日
                              書記官  洪惠娟
附錄：
一、民事訴訟法第436條之24第2項：
　  對於小額程序之第一審裁判上訴或抗告，非以其違背法令為
    理由，不得為之。
二、民事訴訟法第436條之25：
　  上訴狀內應記載上訴理由，表明下列各款事項：
　  ㈠原判決所違背之法令及其具體內容。
　  ㈡依訴訟資料可認為原判決有違背法令之具體事實。
三、民事訴訟法第471條第1項：（依同法第436條之32第2項規定
    於小額事件之上訴程序準用之）
    上訴狀內未表明上訴理由者，上訴人應於提起上訴後20日內
    ，提出理由書於原第二審法院；未提出者，毌庸命其補正，
    由原第二審法院以裁定駁回之。